【裁判字號】    99,聲,331
【裁判日期】    991013
【裁判案由】    停止執行
【裁判全文】
臺灣臺北地方法院民事裁定               99年度聲字第331號
聲  請  人  乙○○
代  理  人  王迪吾律師
            蔡憶鈴律師
相  對  人  甲○○
上列當事人間債務人異議之訴事件，聲請人聲請停止執行，本院
裁定如下：
    主  文
聲請人供擔保新台幣壹佰貳拾玖萬玖仟玖佰玖拾元後，本院99年
度司執字第82140號強制執行事件之強制執行程序，於本院99 年
度重訴字第1072號債務人異議之訴事件判決確定前應暫予停止。
    理  由
一、按有回復原狀之聲請或提起再審或異議之訴，或對於和解為
    繼續審判之請求，或提起告調解無效之訴、撤銷調解之訴，
    或對於許可強制執行之裁定提起抗告時，法院因必要情形或
    依聲請定相當並確實之擔保，得為停止強制執行之裁定。強
    制執行法第18條第2 項定有明文。又按債務人依停止強制執
    行裁定所供擔保，係以擔保債權人因債務人聲請停止強制執
    行不當所可能遭受之損害得獲賠償為目的，該擔保金額之多
    寡應如何認為相當，應由法院斟酌債權人因停止執行未能即
    時受償而可能遭受之損害為衡量標準，非以債權額為依據（
    最高法院95年度台抗字第104 號、第781 號裁定意旨可資參
    照）。又按法院因必要情形或依聲請定相當並確實之擔保，
    為停止強制執行之裁定者，該擔保金額之多寡應如何認為相
    當，固屬法院職權裁量之範圍。惟此項擔保係備供強制執行
    債權人因停止執行所受損害之賠償，故法院定擔保金額時，
    自應斟酌該債權人因停止執行可能遭受之損害，以為衡量之
    標準。而債權人因停止執行可能遭受之損害，在確定判決命
    為金錢給付之情形，係指債權人因停止執行延後受償，未能
    即時利用該款項，所可能遭受之損害而言（最高法院96年度
    台抗字第538 號裁定意旨可資參照）。
二、本件聲請人以其向本院提起債務人異議之訴為理由，聲請裁
    定停止本院99年度司執字第82140 號強制執行事件之強制執
    行程序等語。查相對人執本院99年度司拍字第231 號拍賣抵
    押物裁定為執行名義，聲請拍賣如附表所示不動產，由本院
    以99年度司執字第82140號為強制執行。嗣聲請人於民國99
    年9月29日向本院提起債務人異議之訴，業經本院調取上開
    執行卷宗及99年度重訴字第1072號債務人異議之訴卷宗查證
    無訛。揆諸前開說明，聲請人聲請於債務人異議之訴判決確
    定前，系爭執行程式應暫予停止，自應准許。至其應供擔保
    之金額，則應以相對人請求聲請人清償債務新台幣（下同）
    600萬元，因本件停止執行未能立即受償可能所受之損害為
    酌定標準。本院斟酌本件因聲請人聲請停止執行，致相對人
    所能受分配之時間必然延宕，是本件相對人因停止強制執行
    程序，即可能受有停止期間所發生之法定遲延利息無法受償
    之損害。按聲請人提起上開債務人異議之訴起迄確定時止，
    依各級法院辦案期限實施要點第2點、第7點、第8點規定民
    事審判辦案期限第一審為1年4月、第二審為2年、第三審為1
    年，共須時4年4月，而依民法第203條第1項前段規定：「遲
    延之債務，以支付金錢為標的者，債權人得請求依法定利率
    計算之遲延利息」。則聲請人因停止執行系爭執行程序可能
    所受之損害為：【6,000,000元ｘ5％ｘ（4＋4/12）＝
    1,299,990元（元以下四捨五入）】。爰裁定命聲請人以該
    金額供擔保後，停止執行程序。
三、爰依強制執行法第18條第2項，裁定如主文。
中    華    民    國    99    年    10    月    13    日
                  民事第三庭   法  官   汪怡君
以上正本係照原本作成
如對本裁定抗告須於裁定送達後10日內向本院提出抗告狀，並繳
納抗告費新臺幣1,000元
中    華    民    國    99    年    10    月    13    日
                                書記官  馮姿蓉

司法院資訊處製作；財團法人民間司法改革基金會備份。
